【裁判字號】    98,簡上,405
【裁判日期】    980630
【裁判案由】    賭博
【裁判全文】
臺灣桃園地方法院刑事判決             98年度簡上字第405號
上  訴  人
即  被  告  甲○○
上列上訴人因賭博案件，不服本院刑事庭於民國98年3 月30日所
為98年度桃簡字第513 號第一審刑事簡易判決（聲請簡易判決處
刑案號：臺灣桃園地方法院檢察署98年度偵字第2780號），提起
上訴，本院管轄之第二審合議庭判決如下：
    主  文
上訴駁回。
甲○○緩刑年。
    事實及理由
一、本件上訴意旨（略以）：伊坦承賭博犯行，惟伊並無前科紀
    錄，經營彩券行，收入微薄，無資力易科罰金，請求諭知緩
    刑等語。
二、訊據被告甲○○對於原審判決所認定賭博犯行坦承不諱，並
    有桃園縣政府警查局大園分局臨檢紀錄表、扣案簽單14張及
    照片4 張在卷可資佐證。是被告構成刑法第266 條第1 項前
    段之在公眾得出入之場所賭博財物罪、同法第268 條前段之
    意圖營利供給賭博場所罪及同條後段之意圖營利聚眾賭博罪
    ，堪以認定。本院審理結果，認為原審對被告論罪科刑之判
    決，認定事實及適用法律部分均無不當，應予維持，並引用
    第一審刑事簡易判決所載之事實、證據及理由（如附件）。
三、按法官於有罪判決中，究應如何量處罪刑，均為實體法賦予
    審理法官裁量之刑罰權事項，法官行使此項裁量權，自得依
    據個案情節，參諸刑法第57條所定各款犯罪情狀之規定，於
    該法定刑度範圍內，基於合義務性之裁量，量處被告罪刑。
    質言之，法官為此量刑之裁量權時，除不得逾越法定刑或法
    定要件外，尚應符合法規範之體系及目的，遵守一般有效之
    經驗及論理法則等法原則，亦即應兼顧裁量之外部及內部性
    ，如非顯然有裁量逾越或裁量濫用之違法情事，自不得任意
    指摘為違法，此亦為最高法院歷年多起判例所宣示之原則（
    參見最高法院80年台非字第473 號判例、75年台上字第703
    3 號判例、72年台上字第6696號判例、72年台上字第3647號
    判例等）。本院以為，量刑或緩刑宣告與否之裁量權，乃憲
    法所保障法官獨立審判之核心，法院行使此項裁量權，亦非
    得以任意或自由為之，仍應受一般法律原理原則之拘束，即
    仍須符合法律授權之目的、法律秩序之理念、國民法律感情
    及一般合法有效之慣例等規範，尤其應遵守比例原則及平等
    原則之意旨，否則即可能構成裁量濫用之違法（另參見最高
    法院86年度台上字第7655號判決）。亦即如非有裁量逾越或
    裁量濫用之明顯違法情事，自不得擅加指摘其違法或不當，
    即使上級法院對下級法院裁量權之審查，亦應同此標準，此
    不僅在保障法官不受任何制度外之不當干涉，更保障法官不
    受制度內的異質干涉，此方符憲法第80條所宣示獨立審判之
    真義。
四、經查原審判決已審酌被告甲○○經營地下「今彩539 」賭博
    ，助長投機風氣，及經營之時間、犯罪所得利益，犯後坦承
    犯行態度尚佳等一切情狀，於法定刑3 年以下有期徒刑，得
    併科罰金之範圍內，量處被告有期徒刑3 月，並諭知易科罰
    金之折算標準，且未宣告緩刑，尚符憲法比例原則及平等原
    則之要求，原審刑罰裁量權之行使並無違法不當之處，業如
    前述。從而，被告以前揭情詞為由，提起上訴，為無理由，
    應予駁回。惟查被告素無前科，此有臺灣高等法院被告前案
    紀錄表1 份附卷足考，且被告甲○○願捐款新臺幣3 萬元予
    財團法人臺灣兒童暨家庭扶助基金會桃園家庭扶助中心，並
    已捐款完畢，有收據1 紙附卷可稽。公訴檢察官亦同意宣告
    被告緩刑。是本案無論自一般或特別預防之刑罰考量目的，
    均認原審簡易判決所宣告之刑，以暫不執行為適當，爰併諭
    知緩刑3 年，予被告自新之機會。
據上論斷，應依刑事訴訟法第455 條之1 第1 項、第3 項、第36
8 條、第373 條，刑法第74條第1 項第1 款，判決如主文。
本案經檢察官施昱廷到庭執行職務
中    華    民    國    98    年    6     月    30    日
                  刑事第六庭  審判長法  官  錢建榮
                                    法  官  呂美玲
                                    法  官  宣玉華
以上正本證明與原本無異。
不得上訴。
                                    書記官  陳育萱
中    華    民    國    98    年    7     月    6     日
附錄本案論罪科刑依據之法條：
中華民國刑法第266條
（普通賭博罪與沒收物）
在公共場所或公眾得出入之場所賭博財物者，處1 千元以下罰金
。但以供人暫時娛樂之物為賭者，不在此限。
當場賭博之器具與在賭檯或兌換籌碼處之財物，不問屬於犯人與
否，沒收之。
中華民國刑法第268條
（圖利供給賭場或聚眾賭博罪）
意圖營利，供給賭博場所或聚眾賭博者，處3 年以下有期徒刑，
得併科3 千元以下罰金。


司法院資訊處製作；財團法人民間司法改革基金會備份。
